# 其他应收账款对应的债务人破产倒闭而账上没有处理的处理

提问人：kuaijiborden 时间：2020-06-24 15:04:00
假如一家国有大企业，应收账款中有其他应收账款中的债务人已经破产倒闭，债务人公司已经注销，钱也收不回来，正常来讲，这笔其他应收款应该根据现有的证据做为资产减值损失处理，但是一直没有做，这种情况下，如果是年报审计，是在审计报告上做调整，还是说只是披露不作为调整项，毕竟在国有企业里，资产减值损失要经过一定程序的审批，不审批完毕账面上没有人去处理。

回答人：chenyiwei
可以考虑先依据现有证据，提请对该笔应收款项计提全额减值准备。待完成审批手续后再进行核销处理。如果被审计单位不同意全额计提减值准备的，应考虑对审计意见类型的可能影响。